臺灣屏東地方法院刑事判決　　　　　　　 95年度易字第658號
公　訴　人　臺灣屏東地方法院檢察署檢察官
被　　　告　甲○○
上列被告因竊盜案件，經檢察官提起公訴（95年度偵字第5335號）
本院判決如下：
    主  文
甲○○犯如附表所示竊盜罪，累犯，各處如附表「宣告刑」欄所
示之刑。應執行有期徒刑參年。並應於刑之執行前令入勞動場所
強制工作參年。
    事　實
一、甲○○前因竊盜案件，於民國94年7 月14日經本院94年度簡
    上字第60號判處有期徒刑5 月確定，甫於95年8 月2 日執行
    完畢。詎其於上開有期徒刑執行完畢後5 年內，猶不知悔改
    ，仍分別基於意圖為自己不法所有之犯意，自95年8 月27日
    起，於附表所示之時間、地點，以徒手行竊之方式，竊取如
    附表所示之他人財物，並將之藏放於衣物或褲袋之內而離去
    。嗣於95年9 月2 日11時25分，在屏東市○○路263 號統一
    超商內，徒手竊取飲料活益比菲多1 瓶，得手後將該飲料藏
    放於右褲袋內欲走出超商時，為該超商負責人乙○○發現後
    ，報警當場查獲，而查悉上情。
二、案經屏東縣警察局屏東分局報告臺灣屏東地方法院檢察署檢
　　察官偵查起訴。
    理　由
一、訊據被告甲○○否認有何上揭犯行，並辯稱：我沒有偷拿酒
    ，我剛服刑完畢1 個月，當時我是要去買一瓶飲料，因結帳
    人太多，我就走到店外，店內的人就出來找我，然後警察就
    開車來帶走我，超商監視錄影帶拍到的畫面，是前案判決有
    罪的案件等語。惟查：
  (一)被告所為如附表所示之竊盜犯行，均經超商內監視器將其犯
    罪經過攝錄下來，且該監視器所攝錄之錄影光碟及錄影帶之
    內容，業經檢察官於偵查中及本院於準備程序中勘驗無誤，
    並製有勘驗筆錄（見偵查卷第29頁、本院卷第44頁反面）及
    翻拍之照片數張（見偵查卷第30頁以下）附卷可稽。又證人
    即屏東市統一超商博勝及永發門市之店員乙○○、證人即屏
    東市○○路540 號統一超商之店員丙○○及證人即屏東市統
    一超商自孝門市之店員丁○○，對於被告之犯罪事實，於本
　　院審理時亦到庭證述明確（見本院卷第57頁至61頁），渠等
　　之證詞，經核均與本院上開勘驗結果大致相符，應可採信。
  (二)被告雖辯稱：超商監視錄影帶拍到的畫面，是前案判決有罪
　　的案件等語，惟經本院勘驗結果，該錄影光碟及錄影帶畫面
　　所顯示攝錄當時之時間，分別為如附表所示之犯罪時間，均
　　係在被告前案有期徒刑執行完畢即95年8 月2 日之後，且畫
  　面中所顯示之人，經比對結果，的確均為被告本人，此亦為
    被告所承認，故足見被告上開辯稱，不足採信。又被告另辯
    稱：當時我是要去買一瓶飲料，我走出店面，警察就開車來
    帶走我，並問我做什麼事，我回答我買一瓶飲料，另外在其
    他超商中，我是自己花費480 元購買高粱酒的，我沒有偷高
　　粱酒等語，惟查，被告於95年9 月2 日11時26分許，至屏東
 　 市○○路263 號統一超商博勝門市竊取飲料活益比菲多1 瓶
    ，走出店門之際，當場被店員乙○○查獲並報警處理等情，
    業據證人乙○○證述明確（見本院卷第57頁），且有本院勘
    驗筆錄在卷可稽（見本院卷第44頁反面），又被告被乙○○
    當場查獲時，其身上僅攜帶零錢15元，不足以購買標價22元
    之活益比菲多1 瓶等情，亦據證人乙○○證述明確，且被告
    竊取如附表所示之高樑酒、米酒，均未結帳付款等情，亦據
    證人乙○○、丙○○、丁○○證述明確，足見被告上開辯稱
    ，不足採信。
  (三)綜上，可知被告上開所辯，皆與事證不符，應不足採信。從
    而，本件事證已臻明確，被告犯行堪以認定。
二、核被告所為如附表所示之六次竊盜犯行，均係犯刑法第320
    條第1 項竊盜罪。被告上開所為多次竊盜行為，其犯意各別
　　，且犯罪時間、地點均非密接，行為互異，應分論併罰。又
　  被告前因竊盜案件，於94年7 月14日經本院94年度簡上字第
　　60號判處有期徒刑5 月確定，於95年8 月2 日執行完畢等情
  　，有臺灣高等法院被告前案紀錄表在卷可稽，其於有期徒刑
　　執行完畢5 年以內故意再犯本件有期徒刑以上之各罪，均為
　　累犯，依刑法第47條第1 項之規定，加重其刑。爰審酌被告
    前有違反麻醉藥品管理條例、毀器損壞罪、竊盜等犯罪前科
    有臺灣高等法院被告前案紀錄表可稽，其素行不佳，本次又
    不思正途取財，竟多次竊取超商之酒類或飲料，且犯罪後仍
    否認犯行，毫無悔意，雖其所竊取之物品，價值均雖不高，
    但被告之前已有多次類似竊取超商酒類之犯罪前科，有臺灣
    高等法院高雄分院90年度上易字第2156號、臺灣高雄地方法
    院92年度易字第2311號、臺灣台南地方法院93年度易字第11
    6 號、本院94年度簡上字第60號判決影本附卷可稽，足見被
    告並未因前案之刑罰而生悔改之心，其再犯本次竊盜犯行，
    自具有相當之非難性，爰分別量處如主文所示之刑，並定應
　　執行刑。另被告之前已有多次類似竊取超商酒類之犯罪前科
    ，已如前述，其經多次前案刑罰之處罰，仍無法收到矯正之
    效果，於95年8 月2 日執行完畢出監後，又自95年8 月27日
　　起至同年9 月2 日止，故意再犯本案6 件竊行，顯見被告已
  　有犯竊盜罪之習慣，非令其強制工作不足以矯治其惡習，爰
　　依竊盜犯贓物犯保安處分條例第3 條第1 項、第5 條第1 項
 　 前段規定，併予諭知其於刑之執行前令入勞動場所強制工作
    3 年，以期被告能於此期間，培養就業能力，養成勞動習慣
    ，以資矯治。
據上論斷，依刑事訴訟法第299 條第1 項前段、刑法第320 條第
1 項、第47條第1 項、第51條第5 款，竊盜犯贓物犯保安處分條
例第3 條第1 項、第4 條、第5 條第1 項前段，判決如主文。
本案經檢察官靳隆坤到庭執行職務
中　　華　　民　　國　　96　　年　　1 　　月　　23　　日
                  刑事第四庭  審判長法  官  莊鎮遠
                                    法　官  王以齊
                                    法　官  王炳人
以上正本證明與原本無異。
如不服本判決應於收受本判決送達後十日內向本院提出上訴書狀，
其未敘述上訴理由者，並得於提起上訴後十日內向本院補提理由
書狀（均須按他造當事人之人數附繕本）「切勿逕送上級法院」
中　　華　　民　　國　　96　　年　　1 　　月　　25　　日
                                     書記官  潘豐益
附表：
┌──┬────┬────┬────┬───┬────┬─────┐
│編號│犯罪時間│犯罪地點│犯罪手法│被害人│竊取財物│宣告刑    │
│    │        │        │        │      │        │          │
├──┼────┼────┼────┼───┼────┼─────┤
│1   │95年8 月│屏東市博│徒手竊取│乙○○│金門陳年│甲○○竊盜│
│    │27 日12 │愛路263 │        │      │二鍋頭高│，累犯，處│
│    │時30分許│號統一超│        │      │梁酒1 瓶│有期徒刑捌│
│    │        │商博勝門│        │      │        │月。      │
│    │        │市      │        │      │        │          │
├──┼────┼────┼────┼───┼────┼─────┤
│2   │95年8 月│屏東市中│徒手竊取│丙○○│金門高梁│甲○○竊盜│
│    │28 日21 │正路540 │        │      │酒1 瓶  │，累犯，處│
│    │時8 分許│號統一超│        │      │        │有期徒刑捌│
│    │        │商      │        │      │        │月。      │
├──┼────┼────┼────┼───┼────┼─────┤
│3   │95年8 月│屏東市博│徒手竊取│乙○○│金門陳年│甲○○竊盜│
│    │30 日16 │愛路263 │        │      │二鍋頭高│，累犯，處│
│    │時38分許│號統一超│        │      │梁酒1 瓶│有期徒刑捌│
│    │        │商博勝門│        │      │        │月。      │
│    │        │市      │        │      │        │          │
├──┼────┼────┼────┼───┼────┼─────┤
│4   │95年9 月│屏東市復│徒手竊取│乙○○│金門陳年│甲○○竊盜│
│    │1日17 時│興路258 │        │      │二鍋頭高│，累犯，處│
│    │17分許  │號統一超│        │      │梁酒1 瓶│有期徒刑捌│
│    │        │商永發門│        │      │        │月。      │
│    │        │市      │        │      │        │          │
├──┼────┼────┼────┼───┼────┼─────┤
│5   │95年9 月│屏東市自│徒手竊取│丁○○│米酒2瓶 │甲○○竊盜│
│    │1日22 時│由路500 │        │      │        │，累犯，處│
│    │6 分許  │號統一超│        │      │        │有期徒刑柒│
│    │        │商自孝門│        │      │        │月。      │
│    │        │市      │        │      │        │          │
├──┼────┼────┼────┼───┼────┼─────┤
│6   │95年9 月│屏東市博│徒手竊取│乙○○│活益比菲│甲○○竊盜│
│    │2日11 時│愛路263 │        │      │多飲料1 │，累犯，處│
│    │26分許  │號統一超│        │      │瓶      │有期徒刑肆│
│    │        │商博勝門│        │      │        │月。      │
│    │        │市      │        │      │        │          │
└──┴────┴────┴────┴───┴────┴─────┘
附錄本判決論罪科刑法條全文：
中華民國刑法第320條第1項
（普通竊盜罪、竊佔罪）
意圖為自己或第三人不法之所有，而竊取他人之動產者，為竊盜
罪，處 5 年以下有期徒刑、拘役或 5 百元以下罰金。
